臺灣臺中地方法院刑事判決
110年度交簡上字第255號
上  訴  人  臺灣臺中地方檢察署檢察官
被      告  鍾坤佑



上列上訴人因被告過失傷害案件，不服本院中華民國110年9月1
日110 年度中交簡字第947號刑事簡易判決（聲請簡易判決處刑
案號：110年度偵字第7796號），提起上訴，本院管轄第二審之
合議庭，判決如下：
    主    文
上訴駁回。
    犯罪事實及理由
一、本案經本院審理結果，認第一審簡易判決之認事用法及量刑
    ，除證據部分，補充：㈠臺中市車輛行車事故鑑定委員會民
    國111年1 月17日中市車鑑字第1100010401號函檢附之鑑定
    意見書（中市車鑑0000000案）、㈡證人張家毓於本院審理時
    之證述，及刪除聲請簡易判決處刑書證據清單編號2部分，
    餘均無不當，應予維持，並引用第一審簡易判決記載之犯罪
    事實、證據及理由（如附件）。
二、檢察官循告訴人張家毓之請求提起上訴，上訴意旨略以：被
    告迄未賠償告訴人，難認被告犯後態度良好，原審量刑過輕
    等語。
三、按量刑輕重，係屬事實審法院得依職權自由裁量之事項，苟
    已斟酌刑法第57條各款所列情狀而未逾越法定刑度，不得遽
    指為違法（最高法院72年度台上字第6696號、75年度台上字
    第7033號判例參照）。又在同一犯罪事實與情節，如別無其
    他加重或減輕之原因，下級審量定之刑，亦無過重或失輕之
    不當情形，則上級審法院對下級審法院之職權行使，原則上
    應予尊重，亦有最高法院85年度台上字第2446號裁判意旨可
    資參酌。本件原審以被告罪證明確，並審酌㈠被告素行尚佳
    ，有臺灣高等法院被告前案紀錄表在卷可稽；㈡被告與告訴
    人騎乘之普通重型機車發生碰撞後，致告訴人受有如聲請簡
    易判決處刑書犯罪事實欄所載傷害，身心均受有相當程度之
    痛苦，被告之過失情狀；㈢被告犯後承認犯行，與告訴人調
    解，然未能成立，有本院簡易庭調解事件報告書在卷可參（
    見原審卷第57頁），故被告迄未賠償告訴人所受損害；㈣被
    告自陳為大學畢業，職業為農，家庭經濟狀況小康（見被告
    警詢筆錄受詢問人欄之記載）之生活狀況等一切情狀，依刑
    事訴訟法第449 條第1項、第3項、第454 條第2 項，刑法第
    284 條前段、第62條前段、第41條第1 項前段，刑法施行法
    第1 條之1第1 項之規定，判處拘役30日，如易科罰金，以
    新臺幣1 千元折算1 日。經核原審判決既未逾越法定刑度，
    復未濫用自由裁量之權限，所為量刑核無不當或違法，且無
    輕重失衡之情形，應予維持；上訴人之上訴為無理由，應予
    駁回。
據上論斷，應依刑事訴訟法第455 條之1 第1 項、第3 項、第37
3 條、第368 條，判決如主文。
本案經檢察官陳信郎聲請簡易判決處刑，檢察官劉世豪到庭執行
職務。　
中　　華　　民　　國　　111 　年　　3 　　月　　22　　日
                  刑事第六庭    審判長法  官  柯志民
                                      法  官  陳昱翔
                                      法  官  戰諭威
以上正本證明與原本無異。
本件不得上訴。
                                      書記官  譚系媛
中　　華　　民　　國　　111 　年　　3 　　月　　22　　日

附錄論罪科刑法條：
中華民國刑法第284條：
因過失傷害人者，處1 年以下有期徒刑、拘役或10萬元以下罰金
；致重傷者，處3 年以下有期徒刑、拘役或30萬元以下罰金。

附件：
臺灣臺中地方法院刑事簡易判決
                                  110年度中交簡字第947號
聲　請　人　臺灣臺中地方檢察署檢察官
被　　　告　鍾坤佑　男　民國00年00月0日生
                    身分證統一編號：Z000000000號
                    住雲林縣○○鄉○○村○○○00○0號
                    居臺中市○○區○○路000號6樓之3
上列被告因過失傷害案件，經檢察官聲請以簡易判決處刑（110
年度偵字第7796號），本院判決如下：
    主    文
鍾坤佑犯過失傷害罪，處拘役叁拾日，如易科罰金，以新臺幣壹
仟元折算壹日。
    犯罪事實及理由
一、本案犯罪事實及證據，均引用檢察官聲請簡易判決處刑書之
    記載（如附件）。
二、按汽車行駛至交岔路口，其行進、轉彎，應依下列規定：…
    …七、轉彎車應讓直行車先行。道路交通安全規則第102條
    第1項第7款定有明文。被告往左轉彎，卻未注意後方告訴人
    張家毓騎乘之機車，有違上開規定，導致發生本案車禍，自
    有過失。告訴人張家毓騎乘機車至交岔路口，未能及時察覺
    前方車輛之行跡，以適時採取煞停車輛，或減速避讓之必要
    措施，雖亦有過失，然尚不能據此解免被告之過失。核被告
    鍾坤佑所為，係犯刑法第284條前段之過失傷害罪。又被告
    於處理員警前往現場時在場，並當場承認為肇事人，有臺中
    市政府警察局道路交通事故肇事人自首情形紀錄表1紙在卷
    足憑（見偵卷第63頁），爰依刑法第62條前段之規定，減輕
    其刑。
三、爰審酌：（一）被告素行尚佳，有臺灣高等法院被告前案紀
    錄表在卷可稽；（二）被告與告訴人騎乘之普通重型機車發
    生碰撞後，致告訴人受有如聲請簡易判決處刑書犯罪事實欄
    所載傷害，身心均受有相當程度之痛苦，被告之過失情狀；
    （三）被告犯後承認犯行，與告訴人調解，然未能成立，有
    本院簡易庭調解事件報告書在卷可參（見本院卷第57頁），
    故被告迄未賠償告訴人所受損害；（四）被告自陳為大學畢
    業，職業為農，家庭經濟狀況小康（見被告警詢筆錄受詢問
    人欄之記載）之生活狀況等一切情狀，量處如主文所示之刑
    ，並諭知易科罰金之折算標準，以示懲儆。
四、依刑事訴訟法第449條第1項、第3項、第454條第2項，刑法
    第284條前段、第62條前段、第41條第1項前段，刑法施行法
    第1條之1，逕以簡易判決處刑如主文。
五、如不服本判決，得於收受判決書送達後20日內，以書狀敘述
    理由（須附繕本），經本庭向本院管轄第二審之合議庭提起
    上訴。本案經檢察官陳信郎聲請以簡易判決處刑。
中　　華　　民　　國　 110　　年　　9 　　月　　1 　　日
                臺中簡易庭  法  官  張美眉
以上正本證明與原本無異。
告訴人或被害人如不服判決，應備理由具狀向檢察官請求上訴，
上訴期間之計算，以檢察官收受判決正本之日起算。
                            書記官  薛美怡
中　　華　　民　　國　 110　　年　　9 　　月　　1 　　日
附錄本案論罪科刑法條全文
中華民國刑法第284條
因過失傷害人者，處 1 年以下有期徒刑、拘役或 10 萬元以下
罰金；致重傷者，處 3 年以下有期徒刑、拘役或 30 萬元以下
罰金。
附件
臺灣臺中地方檢察署檢察官聲請簡易判決處刑書　　      樂股
                                   110年度偵字第7796號
    被　　　告　鍾坤佑　男　42歲（民國00年00月0日生）
                        住雲林縣○○鄉○○村○○○00○0
                          號
                        居臺中市○○區○○路000號6樓之3
                        國民身分證統一編號：Z000000000號
上列被告因過失傷害案件，業經偵查終結，認為宜聲請以簡易判
決處刑，茲將犯罪事實及證據並所犯法條分敘如下：
        犯罪事實
一、鍾坤佑於民國109年9月28日7時10分許，駕駛車牌號碼000-0
    000號自用小客車，沿臺中市西屯區上安路往環中路方向行
    駛，行至上安路與青海南街水湳路之無號誌交岔路口，欲左
    轉駛入青海南街時，本應注意轉彎車輛應讓直行車先行，且
    依當時並無不能注意之情事，竟疏未注意及此，貿然左轉，
    適張家毓騎乘車牌號碼000-0000號普通重型機車，沿青海南
    街由南往北行至該交岔路口，亦未依規定減速，2車因而發
    生擦撞後，致張家毓受有頸部挫傷、兩膝、兩臂、右腳、背
    部挫擦傷等傷害。鍾坤佑於肇事後停留在現場，待警方前往
    處理時，當場承認其為肇事人並自願接受裁判。
二、案經張家毓訴由臺中市政府警察局第六分局報告偵辦。
        證據並所犯法條
一、證據清單及待證事實：

編號 證據名稱 待證事實 1 被告鍾坤佑於警詢時及本署偵查中之自白。 坦承於上開時地駕車與告訴人發生車禍，並坦承有過失之事實。 2 告訴人張家毓於警詢時及本署偵查中之指訴。 與被告駕駛之車輛發生車禍並分別受傷之事實， 3 道路交通事故現場圖、道路交通事故調查報告表㈠㈡、初步分析研判表、現場照片。 佐證車禍經過之事實。 4 澄清綜合醫院中港分院診斷證明書份。 告訴人受有上開傷害之事實。 


二、核被告所為，係犯刑法第284條前段之過失傷害罪嫌。
三、依刑事訴訟法第451條第1項聲請逕以簡易判決處刑。
    此　致 
臺灣臺中地方法院中　　華　　民　　國　 110　　年　　3 　
　月　　24　　日檢  察  官　陳信郎本件正本證明與原本無異
中　　華　　民　　國　 110　　年　　4 　　月　　12　　日
書  記  官　胡莉苓附錄本案所犯法條全文中華民國刑法第284
條因過失傷害人者，處 1 年以下有期徒刑、拘役或 10 萬元以
下罰金；致重傷者，處 3 年以下有期徒刑、拘役或 30 萬元以
下罰金。當事人注意事項：
（一）本件係依據刑事訴訟法簡易程序辦理，法院簡易庭得不傳
      喚被告、輔佐人、告訴人、告發人等出庭即以簡易判決處
      刑。
（二）被告、告訴人、被害人對告訴乃論案件，得儘速試行和解
      ，如已達成民事和解而要撤回告訴，請告訴人寄送撤回告
      訴狀至臺灣臺中地方法院簡易庭。
（三）被告、告訴人、被害人對本案案件認有受傳喚到庭陳述意
      見之必要時，請即以書狀向臺灣臺中地方法院簡易庭陳明
      。